Inventaris van het archief van de Commissie van Defensie te Woerden, 1787
Nationaal Archief, Den Haag
- BIJZONDER, II.
  - DE EINDVERANTWOORDING VAN DE COMMISSIE, D.
    - De algemene verantwoording, II.
      - Brief van H. van Stralen aan C. van Foreest, lid van de voormalige Commissie van Defensie te Woerden van 1 april 1788, waarin hij toezegt, ondanks blijvende bezwaren, zijn medewerking te zullen verlenen aan het bij de Gecommitteerde Raden in te dienen rapport., 268; 1 stuk
      - Uittreksel uit een missive van (de Staten van Holland en West-Friesland) aan de leden van de voormalige Commissie van Defensie te Woerden van (30) juni 1788, inzake de open brief van 16 augustus 1787 aan "het Vliegende legertje", afschrift. Met bijlagen., 1787 en 1788; 269; 3 stukken
      - Missive van de leden van de voormalige Commissie van Defensie te Woerden aan de Staten van Holland en West-Friesland, waarin zij de Commissie verdedigen, concept., (1788); 270; 1 stuk
      - Brief van F.G. Blok aan C. van Foreest van 30 september 1791, inzake de publikatie "Bijdragen tot de geschiedenis van de omwenteling van 1787", van P.Ph.J. Quint Ondaatje, Met een bijlage., 271; 2 stukken
      - Brief van D.J. Canter Camerlingh aan C. van Foreest van 15 januari 1803, waarin hij meedeelt, dat stukken van de Commissie niet zijn te vinden en dat de Fransen hen half september 1787 nog hadden gerustgesteld met betrekking tot de komst van de Pruisen., 272; 1 stuk
      - Brief van F.G. Blok aan C. van Foreest van 31 januari 1803, waarin hij schrijft over de vorderingen van "Het Omstandig Verslag" en dat hij de correspondentie tussen de leden van de Commissie en de Gecommitteerde Raden van het Zuiderkwartier wil verzwijgen, vanwege de onjuiste mededeling, inzake het bijhouden der notulen., 273; 1 stuk
      - Uittreksel uit een brief van C. van Foreest aan F.G. Blok van 3 februari 1803, waarin hij hem adviseert om alsnog de correspondentie met de Gecommitteerde Raden van het Zuiderkwartier op te nemen in "Het Omstandig Verslag" en op het punt van het bijhouden der notulen nader uit te werken., 274; 1 stuk
      - Brief van F.G. Blok aan C. van Foreest van 8 april 1803, waarin hij schrijft, dat hij het aantal bijlagen van "Het Omstandig Verslag" wil beperken tot veertig, aangezien een groot aantal bescheiden gedrukt zijn en dat hij de beweringen in de publikatie "Bijdragen tot de geschiedenis der omwenteling in 1787" van P.Ph.J. Quint Ondaatje in dit verslag wil weerleggen., 275; 1 stuk
      - Brief van F.G. Blok aan C. van Foreest van 9 april 1803, waarin hij schrijft, dat hij "Het Omstandig Verslag" te goedertrouw heeft samengesteld, dat kolonel F.J.O. rijngraaf van Salm in "Het Omstandig Verslag" in tegenstelling tot in de publikatie van P.Ph.J. Quint Ondaatje, slecht zal worden afgeschilderd, aangezien hij dat verdient en dat hij de onderlinge correspondentie tussen de leden van de Commissie van vóór 18 september 1787 heeft vernietigd., 276; 1 stuk
      - Aantekeningen van C. van Foreest, lid van de voormalige Commissie van Defensie te Woerden, naar aanleiding van het concept van "Het Omstandig Verslag"., (1803); 277; 1 stuk
      - Lijst van data van resoluties van de Staten van Holland en West-Friesland, die in de periode van 5 oktober 1787 - 30 oktober 1789 zijn genomen, en in januari en februari 1803 in verband met het opstellen van "Het Omstandig Verslag" zijn afgeschreven., 278; 1 stuk
      - Brief van C. van Foreest aan (een lid van de Gecommitteerde Raden van Holland en West-Friesland), waarin hij verzoekt hem in te willen lichten over wat men van het concept van "Het Omstandig Verslag" vindt, klad., z.d.; 279; 1 stuk
      - Rapport van de Commissie van Defensie te Woerden voor de Staten van Holland en West-Friesland van hun werkzaamheden over de periode van 18 juni - 19 september 1787, concept., (1803); 280; 1 pak
        Volledige titel is: "Omstandig Verslag van de verrigtingen der Gecommitteerden van Hun Ed.Gr. Mogenden ter Defensie der provintie van Holland en der stad Utrecht, geresideerd hebbende te Woerden."
      - Bijlagen die gediend hebben tot het opstellen van "Het Omstandig Verslag", die de voormalige Commissie van Defensie te Woerden krachtens de resolutie van 18 september 1787 voor de Staten van Holland en West-Friesland ter verantwoording moest opstellen, afschriften en authentieke afschriften., 1787, 1788, 1789, 1791 en 1792; 281-334; 74 stukken en 2 katernen
        1. Oorspronkelijk genummerd van I t/m XL.
        2. Voor bijlage XXV zie inv.nrs. 3 en 217.
        3. Enkele bijlagen zijn in het Frans.
        4. Enkele bijlagen zijn in druk.
        - Uittreksel uit de resoluties van de Staten van Holland en West-Friesland van 26 juni 1787, waarbij zij instemmen met de door de Commissie van Defensie te Woerden gedane voorstellen, inzake militaire aangelegenheden, authentiek afschrift. 1787, 281; 1 stuk
        - Uittreksel uit de resoluties van de Staten van Holland en West-Friesland van 15 augustus 1787, waarbij de Commissie van Defensie te Woerden bevoegd wordt verklaard tot het oprichten van nieuwe corpsen, 1787, 282; 1 stuk
        - Staat van de wachtposten te Utrecht en de sterkte van het garnizoen op 15 september 1787, opgesteld in verband met onlangs aangebrachte wijzigingen, afschrift. 1787, 283; 1 stuk
        - Rapport van de Commissie van Defensie te Woerden, aan de Staten van Holland en West-Friesland, van de de aanhouding van prinses Wilhelmina op 28 juni 1787 te Goejanverwellesluis, afschrift. (juli 1787), 284; 1 katern
          1. Incompleet.
          2. Zie ook inv.nrs. 183 en 285.
        - Rapport van C.J. de Lange van Wijngaarden, commandant van het vrijcorps van Gouda en anderen aan de Commissie van Defensie te Woerden van 15 juli 1787, van de aanhouding van prinses Wilhelmina op 28 juni 1787 te Goejanverwellesluis, 1787, 285; 1 katern
          Zie ook inv.nrs. 183 en 284.
        - Missive van J. Ruigendijk, secretaris van "het Genootschap voor 't Vaderland", het vrijcorps te Haastrecht, aan de Commissie van Defensie te Woerden van 10 juli 1787, betreffende de verspreiding van een opruiend geschrift op 28 juni 1787 en het wangedrag van enkele inwoners van Gouda en Gouderak op 8 juli 1787, 1787, 286; 1 stuk
        - Uittreksel uit de resoluties van de Staten van Holland en West - Friesland van 11 juli 1787, inzake een brief van de Commissie van Defensie te Woerden over het Oranjeoproer te Leerdam, authentiek afschrift. 1787, 287; 1 stuk
        - Uittreksel uit de resoluties van de Staten van Holland en West-Friesland van 24 juli 1787, betreffende een missive van de Commissie van Defensie te Woerden, inzake het Oranjeoproer te Leerdam op 6 juli en het aandeel daarin van burgemeester C.F.A. Knijff en schepen E. de Man en betreffende het wangedrag van de Gelderse militie te Dalhem, authentiek afschrift. Met bijlage, 1787, 288; 8 stukken
        - Uittreksel uit de resoluties van de Staten van Holland en West-Friesland van 12 juli 1787, inzake de ongeregeldheden tijdens het Oranjeoproer te Leerdam, authentiek afschrift. 1787, 289; 1 stuk
        - Uittreksel uit de resoluties van de Staten van Holland en West-Friesland van 18 juli 1787, waarin de magistraat van IJsselstein wordt gelast om de sleutels van de stad aan de commandant van het garnizoen te IJsselstein te geven, authentiek afschrift. 1787, 290; 1 stuk
        - Rapport van J. Spoors, auditeur-militair, aan de Commissie van Defensie te Woerden van 18 juli 1787, betreffende zijn opsporingen en ondervragingen van getuigen over het aandeel van C.F.A. Knijff, burgemeester van Leerdam, in het Oranjeoproer op 6 juli 1787. Met een bijlage, afschrift. 1787, 291; 2 stukken
        - Missive van de Staten van Holland en West-Friesland aan de Commissie van Defensie te Woerden van 2 augustus 1787, betreffende het Oranjeoproer te Leerdam en het aandeel daarin van C.F.A. Knijff, burgemeester aldaar, 1787, 292; 1 stuk
        - Staat van ontvangsten en uitgaven van de voormalige Commissie van Defensie te Woerden, 1787; concept. Met bijlagen, authentieke afschriften en afschriften. 1787, 293; 5 stukken
        - Uittreksel uit de resoluties van de Gecommitteerde Raden van het Zuiderkwartier van 6 en 25 oktober en 17 november 1787, inzake de verkoop van uitleggers, die de Commissie van Defensie te Woerden had aangekocht, waartoe Gecommitteerde Raden G.L. Bendt, secretaris van N. Montauban van Zwijndrecht, opdracht hadden gegeven, afschriften. 1787, 294; 3 stukken
        - Uittreksel uit de resoluties van de Gecommitteerde Raden van het Zuiderkwartier van 10 december 1787, inzake de verkoop van oorlogsschepen aan het College ter Admiraliteit op de Maze, afschrift. 1787, 295; 1 stuk
        - Missive van kolonel F.J.O. rijngraaf van Salm, aan de Commissie van Defensie te Woerden van 19 augustus 1787, inzake de mogelijkheden tot een goede verdediging van de provincie Holland in de bestaande situatie, 1787, 296; 1 stuk
        - Missive van de Commissie van Defensie te Woerden aan de Commissie van het Defensiewezen van de stad Utrecht van 4 augustus 1787, waarin zij verzoeken om een ontvangstbewijs voor het toegezonden oorlogsmaterieel, afschrift. 1787, 297; 1 stuk
        - Missive van de Commissie van Defensie te Woerden aan de Commissie van het Defensiewezen van de stad Utrecht van 14 augustus 1787, waarin zij oorlogsmaterieel Aanbieden, afschrift. 1787, 298; 1 stuk
        - Missive van kolonel F.J.O. rijngraaf van Salm, commandant van het legioen te Utrecht, aan de Commissie van Defensie te Woerden van 1 augustus 1787 inzake de financiering van artilleriepaarden en soldij en inzake zijn verzoek om troepenversterkingen ten behoeve van de verdediging van de stad Utrecht, 1787, 299; 1 stuk
        - Missive van kolonel F.J.O. rijngraaf van Salm, aan de Commissie van Defensie te Woerden van 17 augustus 1787, inzake de vervanging van het bataljon van generaal-majoor F.Ch.W. graaf van Bijlandt, het verzoek om het bataljon van kolonel M.E.H. van Citters te Schoonhoven naar Utrecht te willen sturen en het verzoek om geld en troepenversterking, 1787, 300; 1 stuk
        - Uittreksel uit de resoluties van Gecommitteerde Raden van het Zuiderkwartier van 5 oktober 1787, houdende het verslag van A.J. de Bock, contrarolleur-generaal van de fortificaties, van de inneming van de vesting Gorinchem door de Pruisen op 17 september 1787, afschrift. 1787, 301; 1 stuk
        - Missive van A.J. de Bock, contrarolleur-generaal van de fortificaties, aan de Commissie van Defensie te Woerden van 3 mei 1787, betreffende het in veiligheid stellen van oorlogsmaterieel in de vestingen Klundert, Heusden en Geertruidenberg en betreffende de voorbereidingen voor een eventuele inundatie rond de vesting Gorinchem, 1787, 302; 1 stuk
        - Missive van A.J. de Bock, contrarolleur-generaal van de fortificaties, aan de Commissie van Defensie te Woerden van 5 september 1787, inzake de inundatie van een gedeelte van de Alblasserwaard, 1787, 303; 1 stuk
        - Missive van de Commissie van Defensie te Woerden aan de Staten van Holland en West-Friesland van 4 september 1787, inzake verdedigingsplannen van de provincie, met name over de kleine inundatie rond de stad Gorinchem, tegen een aanval van de Gelderse troepen en inzake het plan tot een grote inundatie, afschrift. 1787, 304; 1 stuk
        - Uittreksel uit de resoluties van de Staten van Holland en West-Friesland van 5 september 1787, inzake een missive van de Commissie van Defensie te Woerden van 4 september, betreffende de verdediging van de provincie door middel van een inundatie rond Gorinchem, authentiek afschrift. Met bijlagen, 1787, 305; 3 stukken
          Deels in druk.
        - Uittreksel uit de resoluties van de Staten van Holland en West-Friesland van 5 september 1787, inzake de benoeming van A.Ph. baron van der Capellen tot kolonel, authentiek afschrift. 1787, 306; 1 stuk
        - Missive van de Commissie van Defensie te Woerden aan A.J. de Bock, contrarolleur-generaal van de fortificaties van 6 september 1787, inzake de plannen tot inundatie van de Alblasserwaard, afschrift. 1787, 307; 1 stuk
        - Missive van A.J. de Bock, contrarolleur-generaal van de fortificaties, aan de Commissie van Defensie te Woerden van 6 september 1787, betreffende de ontvangst van hun expresbrief en de missive van D.G.B. Dalhoff, kapitein-ingenieur, aan voornoemde Commissie, 1787, 308; 1 stuk
        - Missive van A.J. de Bock, contrarolleur-generaal van de fortificaties, aan de Commissie van Defensie te Woerden van 7 september 1787, waarin hij de bezorgdheid van de Hoogheemraden van het land van Vianen meedeelt ten aanzien van het voorgenomen inundatieplan en waarin hij de levering van munitie aan het korps van kolonel F. baron de Sternbach te Gorinchem rapporteert, 1787, 309; 1 stuk
        - Uittreksel uit de resoluties van de Staten van Holland en West-Friesland van 8 september 1787, waarbij zij toezeggen een proclamatie op te zullen stellen voor de inwoners van Gorinchem en omgeving over de voorgenomen inundatie en de dag voor de benoeming der officieren en de vervulling van openstaande vacatures meedelen, authentiek afschrift. 1787, 310; 1 stuk
        - Missive van de Staten van Holland en West-Friesland aan de Commissie van Defensie te Woerden van 10 september 1787, waarin zij toestemming geven om door middel van een proclamatie de inwoners van Gorinchem en omgeving de voorgenomen inundatie in te lichten, 1787, 311; 1 stuk
        - Uittreksel uit de resoluties van de Staten van Holland en West-Friesland van 10 september 1787, inzake de opdracht tot de verdediging van de stad Gorinchem door het aanleggen van een dam in de rivier de Linge, het onder water zetten van het gebied rond Gorinchem, het plaatsen van geschut, het instellen van wachtposten en het aanmaken van ammunitie, authentiek afschrift. 1787, 312; 1 stuk
        - Missive van A.J. de Bock, contrarolleur-generaal van de fortificaties, aan de Commissie van Defensie te Woerden van 13 september 1787, inzake het gebrek aan arbeiders voor de afdamming van de rivier de Linge, Met een bijlage, 1787, 313; 2 stukken
        - Missive van kolonel J.A. baron de Matha en D.G.B. Dalhoff, kapitein-ingenieur, aan de Commissie van Defensie te Woerden van 13 september 1787, waarin D.G.B. Dalhoff verslag doet van de voorbereidingen en de vorderingen van de inundatie in het gebied tussen Naarden en Muiden en waarin hij een meegezonden memorie van de hand van J.A. baron de Matha over het inunderen van het gebied tussen Oudewater en Nieuwersluis introduceert, 1787, 314; 1 stuk
          De memorie ontbreekt.
        - Missive van de Commissie van Defensie te Woerden aan D.G.B. Dalhoff, kapitein-ingenieur van 14 september 1787, inzake de werkzaamheden aan de inundatie te Naarden en inzake de door haar aan kolonel J.A. baron de Matha verstrekte opdracht om de bevolking ertoe te dwingen hieraan haar medewerking te verlenen, 1787, 315; 1 stuk
        - Missive van D.G.B. Dalhoff, kapitein-ingenieur, en kolonel J.A. baron de Matha, aan de Commissie van Defensie te Woerden van 15 september 1787, waarin zij verslag doen van de inspectie van sluisen op de rivier de Vecht bij Muiden, Breukelen en Naarden ten behoeve van de grote inundatie rond de vesting Naarden, 1787, 316; 1 stuk
        - Verslag van kolonel J.A. baron de Matha aan de Commissie van Defensie te Woerden van 11 september 1787 over de mogelijkheden tot de verdediging van Naarden als er een inundatie zou plaatsvinden, 1787, 317; 1 stuk
        - Missive van de Commissie van Defensie te Woerden aan de Staten van Holland en West - Friesland van 13 september 1787, waarin zij melden, dat zij uitleggers en andere vaartuigen op de rivieren en kanonneerboten op de Zuiderzee hebben doen stationeren en benoemingsvoorstellen doen voor kapiteins en commandanten ter zee ten behoeve van deze oorlogsschepen, afschrift. 1787, 318; 1 stuk
        - Uittreksel uit de resoluties van de Staten van Holland en West-Friesland van 15 september 1787, inzake het doen van benoemingsvoorstellen voor de vervulling van militaire posten en inzake het verzoek om advies betreffende de verraders van het schip "de Spion" uit te brengen, authentiek afschrift. Met bijlagen, 1787, 319; 3 stukken
        - Missive van kolonel A.Ph. baron van der Capellen aan de Commissie van Defensie te Woerden van 16 september 1787, inzake de moeilijkheden bij de verdediging van de stad Gorinchem, ten gevolge van de onervarenheid van zijn soldaten, 1787, 320; 1 stuk
        - Missive van A.J. de Bock, contrarolleur-generaal van de fortificaties, aan de Commissie van Defensie te Woerden van 17 september 1787, inzake de aanval van de Pruisische troepen op de stad Gorinchem, afschrift. 1787, 321; 1 stuk
        - Uittreksel uit de resoluties van de Staten van Holland en West-Friesland van 25 september 1787, inzake het door de Staten over de missive en het rapport van kolonel A.Ph. baron van der Capellen, betreffende zijn ambtsperiode als commandant te Gorinchem, uit te brengen oordeel, afschrift. Met een bijlage, 1787, 322; 2 stukken
        - Missive van J.G. van Pabst, commandant van het fort Loevestein, aan de Commissie van Defensie te Woerden van 18 september 1787, waarin hij de opstand meldt van twee compagnieën van luitenant-generaal F. Vorst van Waldeck en om nadere orders vraagt in verband met de verdediging van het fort Loevestein, 1787, 323; 1 stuk
        - Missive van de Commissie van Defensie te Woerden aan de Staten van Holland en West-Friesland van 18 september 1787, waarin zij verslag doen van de terugtrekking van de compagnieën onder leiding van kolonel F.J.O. rijngraaf van Salm uit de stad Utrecht, vanwege de naderende Pruisische troepen en melden, dat zij zelf Woerden hebben verlaten en naar Amsterdam zijn vertrokken, afschrift. 1787, 324; 1 stuk
        - Brief van C. Clarion aan F.G. Blok, voormalig lid van de Commissie van Defensie te Woerden,van 1 juli 1792, waarbij hij een verklaring van goed gedrag van de hand van de heer Bellonnet ten behoeve van de Commissie inzake de verdediging van de stad Utrecht op 16 september 1787 toezendt, in verband met de lastercampagne van kolonel F.J.O. rijngraaf van Salm, Met de verklaring als bijlage, 1792. 1792, 325; 2 stukken
          Verklaring is in het Frans.
        - Uittreksel uit een missive van generaal-majoor A. van Rijssel aan F.G. Blok, voormalig lid van de Commissie van Defensie te Woerden, van 30 december 1791, inzake de publikatie "Bijdragen tot de geschiedenis der omwenteling van 1787" van P.Ph.J. Quint Ondaatje en met name inzake zijn opmerking over de verdediging van de stad Utrecht op 16 september 1787, authentiek afschrift, 1791; 1803, 326; 1 stuk
        - Missive van R. Kokkengen aan F.G. Blok, voormalig lid van de Commissie van Defensie te Woerden, van 28 februari 1789, inzake het contact van kolonel F.J.O. rijngraaf van Salm met iemand van de vijandelijke troepen in Zeist half september 1787 bij de verdediging van de stad Utrecht, 1789, 327; 1 stuk
        - Verslag van de heer Morn, inwoner van de stad Utrecht, van de gebeurtenissen voor en tijdens het verlaten van de stad Utrecht op 15 en 16 september 1787 door de troepen en van de rol van kolonel F.J.O. rijngraaf van Salm hierin, afschrift. (1787), 328; 1 stuk
        - Missive van de gecombineerde krijgsraad der Gelderse brigade en het bataljon van de commandant K. Snoek aan de Commissie van Defensie te Woerden van 18 september 1787, inzake de onmogelijkheid om de brigade van Amstelveen naar Woerden over te plaatsen bij gebrek aan ammunitie, 1787, 329; 1 stuk
        - Missive van J.G. Diriks, kolonel-commandant te Amstelveen, aan de Commissie van Defensie te Woerden van 18 september 1787, waarin hij de schriftelijke opdracht voor de tocht naar Woerden terugzendt en de goede ontvangst van ammunitie meldt, 1787, 330; 1 stuk
        - Uittreksel uit de resoluties van de Gecommitteerde Raden van het Zuiderkwartier van 31 mei 1788, inzake het overleggen van stukken van de voormalige Commissie van Defensie te Woerden aan het Hof van Holland, afschrift. Met een bijlage, 1788, 331; 2 stukken
        - Uittreksel uit de resoluties van de Staten van Holland en West-Friesland van 26 juni 1788, waarin de zaak tegen de voormalige Commissie van Defensie te Woerden, inzake een open brief aan "het Burgerlegertje", is overgedragen aan het Hof van Holland, afschrift. 1788, 332; 1 stuk
        - Uittreksel uit de resoluties van de Gecommitteerde Raden van het Zuiderkwartier van 21 augustus 1788, inzake de toezegging om stukken, betreffende de Commissie van Defensie te Woerden, aan W.C. Vosmaer, procureur-generaal van het Hof van Holland, over te zullen leggen, afschrift. 1788, 333; 1 stuk
        - Uittreksel uit de resoluties van de Staten van Holland en West-Friesland van 12 november 1788, betreffende een missive van W.C. Vosmaer, procureur-generaal van het Hof van Holland, waarin hij hen verzoekt meer bewijsstukken in de zaak tegen de voormalige Commissie van Defensie te Woerden te willen overleggen, afschrift. 1788, 334; l stuk
    - Plannen met betrekking tot hetgeen er naderhand met "Het Omstandig Verslag" van de Commissie moet gebeuren., III.
      - Concept-Instructie voor de nabestaanden van de leden van de voormalige Commissie van Defensie te Woerden, inzake de handelwijze met "Het Omstandig Verslag", wanneer alle leden zijn overleden., (1803); 335; 1 stuk
        In drie versies.
      - Brief van D.J. Canter Camerlingh aan C. van Foreest van 24 augustus 1803, waarin hij schrijft, dat hij het niet eens is met de mening van F.G. Blok, dat de gezamenlijke erfgenamen, na de dood van alle commissieleden moeten beslissen over water met "Het Omstandig Verslag" moet gebeuren., 336; 1 stuk
      - Brief van M. van Toulon aan C. van Foreest van 28 november 1803, waarin hij de passages over kolonel F.J.O. rijngraaf van Salm in "Het Omstandig Verslag" kritiseert en schrijft een voorstander te zijn van een eenvoudig verslag, dat eventueel na hun dood kan worden gepubliceerd., 337; 1 stuk
      - Brieven van F.G. Blok aan C. van Foreest van 8 augustus 1803 en 6 juli 1804, waarin hij voorstelt om gezamenlijk te overleggen of zij "Het Omstandig Verslag" uit zullen geven en verzoekt om geld voor het vermenigvuldigen daarvan., 1803 en 1804; 338; 2 stukken
      - Brief van M. van Toulon aan C. van Foreest van 12 november 1816, waarin hij schrijft dat de weduwe van D.J. Canter Camerlingh de bescheiden van haar overleden man wil overdragen en dat hij een plan wil opstellen voor de bestemming van de stukken van de Commissie van Defensie te Woerden na zijn dood., 339; 1 stuk
      - Brief van M. van Toulon aan C. van Foreest van 5 december (1816), waarin hij hem verzoekt zijn schoonzoon aan werk te helpen en waarin hij voorstelt om afspraken te maken over de bestemming van de stukken van de voormalige Commissie van Defensie te Woerden ten behoeve van de nabestaanden., 340; 1 stuk
      - Brief van M. van Toulon aan C. van Foreest van 14 december 1816, waarin hij voorstelt om met het verbranden van de stukken van de Commissie van Defensie te Woerden te wachten tot het laatste lid is overleden., 341; 1 stuk
  - STUKKEN BEHORENDE TOT ANDERE ARCHIEVEN, E.
    - Memorie van (C. van Foreest) over de prerogatieven van de stadhouder prins Willem V, met name over het recht van recommandatie en electie van het Alkmaarse stadsbestuur., (1783); 342; 1 stuk
      Waarschijnlijk is dit stuk geen memorie van de patriot C. van Foreest, maar een door hem bewaard ‘votum’ (stemverklaring) van mr. D. Ras tegen het besluit van de Alkmaarse vroedschap van 24 febr 1783, om de electiën en recommandatiën af te schaffen. Volgens
      C. Bruinvis, Het Patriotisme te Alkmaar, Alkmaar 1886
      , 35 was oud-burgemeester Ras samen met Daey in de Alkmaarse vroedschap tegenstander van dit afschaffen.